臺灣臺北地方法院簡易民事判決
111年度北簡字第11355號
原      告  臺灣中小企業銀行股份有限公司

法定代理人  林謙浩  
訴訟代理人  周麗寬  

被      告  尤人玉即邦妮企業社



上列當事人間請求清償借款事件，本院於民國一百一十一年八月
三十一日言詞辯論終結，判決如下︰
    主    文
被告應給付原告新臺幣貳拾玖萬參仟捌佰柒拾貳元，及自民國一
百一十一年五月八日起至清償日止，按年息百分之五點二七計算
之利息，暨自民國一百一十一年六月八日起至清償日止，逾期在
六個月以內者，按上開利率百分之十，逾期超過六個月者，按上
開利率百分之二十計算之違約金。
被告應給付原告新臺幣壹拾玖萬捌仟柒佰壹拾參元，及自民國一
百一十一年五月二十三日起至清償日止，按年息百分之一點七九
五計算之利息，暨自民國一百一十一年六月二十三日起至清償日
止，逾期在六個月以內者，按上開利率百分之十，逾期超過六個
月者，按上開利率百分之二十計算之違約金。
原告其餘之訴駁回。
訴訟費用新臺幣伍仟肆佰元由被告負擔。
本判決第一、二項得假執行。
原告其餘假執行之聲請駁回。
    事    實
甲、原告方面：
一、聲明：㈠被告尤人玉即邦妮企業社應給付原告新臺幣（下同
    ）二十九萬三千八百七十二元，及自民國一百一十一年五月
    八日起至清償日止，按年息百分之五點二七計算之利息，暨
    自一百一十一年六月八日起至清償日止，逾期在六個月以內
    者，按上開利率百分之十，逾期超過六個月者，按上開利率
    百分之二十計算之違約金；㈡被告尤人玉即邦妮企業社、尤
    人玉應連帶給付原告十九萬八千七百一十三元，及自一百一
    十一年五月二十三日起至清償日止，按年息百分之一點七九
    五計算之利息，暨自一百一十一年六月二十三日起至清償日
    止，逾期在六個月以內者，按上開利率百分之十，逾期超過
    六個月者，按上開利率百分之二十計算之違約金；㈢前一、
    二項請求原告願以中央政府建設公債中央登錄債券供擔保請
    准宣告假執行。
二、陳述略稱：
  ㈠緣被告尤人玉即邦妮企業社於一百一十年四月八日向原告借
    款三十萬元，並簽立借據，約定借款期間自一百一十年四月
    八日起至一百一十五年四月八日止，並自實際撥款日起，前
    一年按月付息，自第二年起，再依年金法按月攤還本息，借
    款利率自一百一十年四月八日起至一百一十年十二月三十一
    日止，按中華郵政股份有限公司二年期定期儲金機動利率加
    百分之○點一五五機動計息，其後按中華郵政股份有限公司
    二年期定期儲金機動利率加百分之一點六五五機動計息。
　㈡被告尤人玉即邦妮企業社復於一百一十年四月二十三日邀尤
    人玉為連帶保證人，與原告訂立青年創業及啟動金貸款契約
    書，借款二十萬元，並約定借款期間自一百一十年四月二十
    三日起至一百一十六年四月二十三日止，採平均攤還本息，
    本借款自貸放後十二個月內，按月繳納利息，嗣後開始按月
    平均攤還本息，共分六十期，第一期本息於一百一十一年五
    月二十三日償還，借款利息按郵政儲金二年期定期儲金機動
    利率加年息百分之○點五七五機動計息，每月繳付一次，嗣
    後遇郵政儲金二年期定期儲金機動利率調整時，即隨同調整
    。
　㈢詎被告尤人玉即邦妮企業社未依約繳款，第一筆借款部分僅
    繳款至一百一十一年五月八日，尚欠二十九萬三千八百七十
    二元及如聲明第一項所示之利息、違約金；第二筆借款部分
    僅繳款至一百一十一年五月二十三日，尚欠十九萬八千七百
    一十三元部分及如聲明第二項所示之利息、違約金，爰依消
    費借貸及連帶保證之法律關係提起本件訴訟。本件原告係依
    契約主張，故聲明第二項請求連帶給付。　
三、證據：提出撥還款明細查詢單一件、放款利率歷史資料表一
    件、借據影本一件、青年創業及啟動金貸款契約書影本一件
    、貸款業務其他金融服務費用收標準表一件、授信約定書影
    本二件、催告函影本二件、中華郵政掛號郵件收件回執影本
    三件、經濟部商工登記公示資料查詢一件及被告戶籍謄本一
    件為證。
乙、被告方面：被告未於言詞辯論期日到場，亦未提出書狀作何
    聲明或陳述。
    理    由
一、程序方面：
  ㈠依原告所提授信約定書第十九條之約定，兩造合意以臺灣臺
    北地方法院為第一審管轄法院，故本院對本事件具有管轄權
    。
  ㈡按獨資為一人單獨出資經營之事業，通常稱之為獨資事業，
    該事業為出資之自然人單獨所有，獨資事業之債務應由該自
    然人負全部責任。因此，契約之債務人倘係獨資時，債權人
    本於契約之法律關係對之為請求時，固應向出資之自然人為
    之。又獨資經營之商號，難認為有當事人能力，其以商號名
    稱為當事人，並列自己名義為法定代理人而為訴訟行為者，
    因與實際上自為當事人無異，法院自得逕於當事人欄內改列
    其名，藉資糾正（最高法院一○○年度台上字第七一五號判決
    、九十七年度台抗字第六六六號裁定意旨參照）。經查，原
    告起訴時原列「尤人玉即邦妮企業社」、「尤人玉」為被告
    ，然邦妮企業社乃尤人玉所為獨資，有經濟部商工登記公示
    資料查詢在卷可稽。是依上開說明，本件應以「尤人玉即邦
    妮企業社」為被告，無庸另列「尤人玉」為被告，先予敘明
    。
  ㈢本件被告經合法通知未於言詞辯論期日到場，核無民事訴訟 
    法第三百八十六條所列各款情形，應依職權由原告一造辯論
     而為判決。
二、原告主張之事實，已據其提出撥還款明細查詢單一件、放款
    利率歷史資料表一件、借據影本一件、青年創業及啟動金貸
    款契約書影本一件、貸款業務其他金融服務費用收標準表一
    件、授信約定書影本二件、催告函影本二件、中華郵政掛號
    郵件收件回執影本三件、經濟部商工登記公示資料查詢一件
    及尤人玉戶籍謄本一件為證，經核對相關證物原本無訛，被
    告未到庭爭執，亦未提出書狀做任何聲明或陳述，堪認原告
    主張為真實。
三、惟按獨資商號僅係個人從事商業活動所註冊之名稱，並無權
    利能力，個人以商號名稱所為法律行為之效果仍歸屬於商號
    負責人本人，獨資經營之商號，商號與負責人本人應屬一體
    。經查，本件青年創業及啟動金貸款契約書之借款人雖記載
    為「邦妮企業社尤人玉」，然實質上即被告尤人玉本人所為
    。雖被告另以「尤人玉」之名義另簽訂連帶保證契約，然因
    被告本即為該借款契約之借款人，故本件並無連帶保證法律
    關係存在，是原告請求被告就借款負連帶清償責任之部分，
    洵屬無據。
四、從而，原告本於消費借貸及連帶保證之法律關係，請求：㈠
    被告尤人玉即邦妮企業社應給付原告二十九萬三千八百七十
    二元，及自一百一十一年五月八日起至清償日止，按年息百
    分之五點二七計算之利息，暨自一百一十一年六月八日起至
    清償日止，逾期在六個月以內者，按上開利率百分之十，逾
    期超過六個月者，按上開利率百分之二十計算之違約金；㈡
    被告尤人玉即邦妮企業社、尤人玉應連帶給付原告十九萬八
    千七百一十三元，及自一百一十一年五月二十三日起至清償
    日止，按年息百分之一點七九五計算之利息，暨自一百一十
    一年六月二十三日起至清償日止，逾期在六個月以內者，按
    上開利率百分之十，逾期超過六個月者，按上開利率百分之
    二十計算之違約金，其請求於主文第一、二項之範圍內為有
    理由，應予准許；逾此範圍之請求，則無所據，應予駁回。
五、本件係就民事訴訟法第四百二十七條第一項訴訟適用簡易程
    序所為被告一部敗訴之判決，依同法第三百八十九條第一項
    第三款規定，被告敗訴部分應依職權宣告假執行。至於原告
    敗訴部分，原告之訴既經駁回，假執行之聲請失所附麗，應
    併予駁回。
六、本件訴訟費用額，依後附計算書確定如主文所示金額。
七、據上論結，原告之訴為一部有理由，一部無理由，並依民事
    訴訟法第四百三十三條之三、第七十九條，判決如主文。
中　　華　　民　　國　　111 　年　　9 　　月　　14　　日
                              臺北簡易庭
                              法      官  文衍正
以上正本係照原本作成。
如對本判決不服，須於判決送達後二十日內向本庭（臺北市重慶
南路一段一百二十六巷一號）提出上訴狀。（須按他造當事人之
人數附繕本）。如委任律師提起上訴者，應一併繳納上訴審裁判
費。
中　　華　　民　　國　　111 　年　　9 　　月　　14　　日
                              書  記  官  高秋芬
訴訟費用計算書：
項        目             金  額（新臺幣）        備  註 
第一審裁判費　　           5,400元
合　　　　計　　     　    5,400元